【裁判字號】    98,交聲,890
【裁判日期】    980806
【裁判案由】    聲明異議
【裁判全文】
臺灣臺南地方法院交通事件裁定         98年度交聲字第890號
移送機關    交通部公路總局嘉義區監理所台南監理站
異議人即
受處分人    甲○○
上列異議人即受處分人因違反道路交通管理處罰條例案件，對於
交通部公路總局嘉義區監理所臺南監理站98年7月22日所為之裁
決處分（處分案號：嘉監南字第裁74-NE0000000號）聲明異議，
本院裁定如下：
    主    文
異議駁回。
    理    由
一、原處分意旨略以：異議人即受處分人甲○○（下稱異議人）
    於民國98年3月7日13時59分許，駕駛車牌號碼7J-6651號自
    用一般小客車，行經高雄縣茄萣鄉○○路○段與四段路口時
    ，因闖紅燈，經高雄縣政府警察局湖內分局警員製單逕行舉
    發車輛所有人，嗣據車主江綠莉陳明該車輛係由異議人駕駛
    ，移送機關即交通部公路總局嘉義區監理所臺南監理站（下
    稱原處分機關）乃以其違規事證明確，依道路交通管理處罰
    條例第53條第1項、第85條第1項、第63條第1項第3款（原處
    分漏載第3款）之規定，裁處異議人罰鍰新臺幣（下同）2,7
    00元並記違規點數3點。
二、聲明異議意旨略以：舉發相片顯示，7J-6651號車輛行經上
    述路口，因紅燈停等於斑馬線之後，無闖紅燈之意圖及影響
    人、車安全之事實，為此聲明異議，請求撤銷原處分等語。
三、按汽車駕駛人，行經有燈光號誌管制之交岔路口闖紅燈者，
    處1,800元以上5,400元以下罰鍰，並記違規點數3點，道路
    交通管理處罰條例第53條第1項及第63條第1項第3款分別定
    有明文。又按汽車行駛至交岔路口，其行進、轉彎，應遵守
    燈光號誌；車輛面對圓形紅燈表示禁止通行，不得超越停止
    線或進入路口，道路交通安全規則第102條第1項第1款、道
    路交通標誌標線號誌設置規則第206條第5款亦分別定有明文
    。而關於「闖紅燈」之認定，於無繪設路口範圍者：以車輛
    無視於紅燈警示，而有穿越路口之企圖，其車身並已伸越停
    止線並足以妨害其他方向人（若有行人穿越道）、車通行者
    ，亦以闖紅燈論處；若僅車身伸越停止線則以不遵守標線指
    示視之，業經交通部82年4月22日以交路（82）字第009811
    號函釋甚明。是汽車駕駛人於行經設有行車管制號誌及停止
    線之路口而有超越停止線之情形，自應視該車輛超越停止線
    時之速度、超越之距離、紅燈亮起之時間及有無妨礙他人通
    行等各項因素，綜合判斷駕駛人是否有超越停止線或進入路
    口之情事而違反紅燈號誌設置目的。
四、經查：
  (一)異議人於前開時間駕駛車號7J-6651號自用一般小客車經過
    上揭地點時，因在該處路口闖紅燈，經高雄縣政府警察局湖
    內分局警員製單逕行舉發車輛所有人，嗣因車主江綠莉陳明
    前開行為係可歸責於駕駛人即異議人，而經原處分機關以其
    違規事證明確，裁處如上述裁罰等情，有高雄縣政府警察局
    98年6月4日高縣警交字第NE0000000號舉發違反道路交通管
    理事件通知單、申請書、原處分機關98年7月22日嘉監南字
    第裁74-NE0000000號裁決書各1份及採證照片2幀在卷可稽。
  (二)異議人雖稱其係紅燈停等於斑馬線之後，而否認有闖紅燈之
    行為，然觀諸卷附違規採證照片2幀所示，第1張照片紅燈已
    亮起時，異議人所駕駛之汽車車身前輪已越過停止線，後輪
    壓在停止線上；再由第2張照片資料欄內所載數值以觀，此
    時顯示之數據為「R078」、「V=11」，則表示於紅燈亮起後
    7.8秒時，該違規車輛猶以時速11公里越過停止線繼續往前
    行駛，並已接近行人穿越道線之位置等情明確。縱因受限於
    儀器之設定，僅攝得該車行駛至接近行人穿越道線位置之照
    片，未攝得該車再前行闖越紅燈之影像，惟參酌異議人之車
    輛於紅燈亮起時，並未停止於停止線前，且於紅燈已啟亮7.
    8秒後，猶繼續以時速11公里之速度將車輛完全駛越停止線
    並向前行駛至行人穿越道線前緣，顯可判斷該車難於行人穿
    越道前煞停。苟異議人之車輛確係停止於行人穿越道前停等
    紅燈（即第2張照片所示之車輛位置），衡情斯時所測得之
    車速應趨近於零，而無仍有時速11公里之可能，顯見異議人
    確有穿越路口之企圖，繼續往前行駛穿越行人穿越道，進入
    該交岔路口，有礙其他方向之人、車通行，甚為明確。是異
    議人以前詞置辯顯屬無據，實無足採。從而，依前開說明，
    異議人所駕駛車輛確有闖越紅燈之違規行為，應堪認定。
  (三)綜上所述，異議人於前揭時地有駕車闖紅燈之違規事實，應
    堪認定，原處分機關以異議人違反道路交通管理處罰條例第
    53條第1項、第63條第1項第3款（原處分漏載第3款）及違反
    道路交通管理事件統一裁罰基準表之相關內容之規定，裁處
    異議人罰鍰2,700元，並記違規點數3點之處分，於法核無不
    當，本件異議人之異議為無理由，應予駁回。
五、據上論結，應依道路交通管理處罰條例第87條第2項、道路
    交通案件處理辦法第19條，裁定如主文。
中    華    民    國    98    年    8     月    6     日
                      交通法庭  法  官 張家瑛
以上正本證明與原本無異。
如不服本裁定，應於收受送達後5日內向本院提出抗告狀。（應
附繕本）
                                書記官 李淑惠
中    華    民    國    98    年    8     月    10    日


司法院資訊處製作；財團法人民間司法改革基金會備份。
